【裁判字號】    92,聲,412
【裁判日期】    920513
【裁判案由】    停止強制執行
【裁判全文】
臺灣嘉義地方法院民事裁定  九十二年度聲字第四一二號
    聲  請  人  戊○○
                丁○○原名陳.
                丙○○
                乙○○原名陳.
    法定代理人  陳朝枝
    送達代收人  戊○○
    相  對  人  甲○○
右當事人間聲請停止執行事件，本院裁定如左：
    主      文
聲請人供擔保新臺幣貳佰零貳萬仟元後，本院九十一年執字第二八四四號執行事件
之強制執行程序，於本院九十一年訴字第七四三號異議之訴事件判決確定、和解或撤
回起訴前應暫予停止。
    理      由
一、按有回復原狀之聲請或提起再審或異議之訴，或對於和解為繼續審判之請求，或
    提起宣告調解無效之訴，撤銷調解之訴，或對於法院因強制執行法第四條第一項
    第五款之裁定提起抗告時，法院因必要情形，或依聲請定相當並確實之擔保，得
    為停止強制執行之裁定，強制執行法第十八條第二項定有明文。另抵押權人聲請
    拍賣抵押物，經法院為許可強制執行之裁定而據以聲請強制執行，抵押人對該裁
    定提起抗告或依同法第十四條提起異議之訴時，法院得依同法第十八條第二項為
    停止強制執行之裁定，抵押人如以該裁定成立前實體上之事由主張該裁定不得為
    執行名義而提起訴訟時，其情形較裁定程序為重，依「舉輕明重」之法理，並兼
    顧抵押人之利益，則抵押人自得依強制執行法第十八條第二項規定聲請為停止強
    制執行之裁定。司法院大法官會議釋字第一八二號解釋及理由書可茲參照。而債
    務人本此裁定所供之擔保，係以擔保債權人因債務人聲請停止強制執行不當可能
    遭受之損害獲得賠償為目的，司法院大法官會議釋字第四０三號解釋可資參照。
    是法院定此項擔保額，應斟酌債權人可能受之損害為衡量之標準。
二、本件聲請人以其經向本院提起確認抵押物權登記無效為理由，提起債務人異議之
    訴，由本院以九十一年訴字第七四三號審理中，爰聲請供擔保後裁定停止九十一
    年民執字第二八四四號執行事件之強制執行等語。
三、本院調取該執行卷宗及九十一年訴字第七四三號異議之訴事件卷宗審究後，認為
    聲請人之聲請為有理由，應予准許。爰審酌：本件相對人之執行名義為本院八十
    四年度拍字第八三四號准許拍賣抵押物裁定（聲請人陳盈年部分）、本院八十五
    年度拍更字第一號准許拍賣抵押物裁定（聲請人戊○○、丙○○、陳盈成部分）
    准許拍賣抵押物裁定，依該裁定所示之債權金額共計二百五十萬元（未含利息部
    分），拍賣標的物土地及房屋部分鑑價後為五十八萬三千元、一百四十四萬元共
    二百零二萬三千元，如今聲請人提出停止執行之聲請，將使相對人無法即時受償
    ，相對人可能受之損害不含利息最多為二百零二萬三千元，是本件停止執行之擔
    保金應以二百零二萬三千元為適當。
四、依強制執行法第十八條第二項裁定如主文。
中      華      民      國    九十二    年      五      月     十三     日
~B臺灣嘉義地方法院民事第一庭
~B    法  官  蔡廷宜
右為正本係照原本作成。
如對本裁定抗告應於送達後十日內向本院提出抗告狀。
中      華      民      國    九十二    年      五      月     十三     日
~B    書記官  楊國色


司法院資訊處製作；財團法人民間司法改革基金會備份。
